# 其他非流动金融资产后续股权比例被稀释会计处理

提问人：魅影剑客 a 时间：2023-10-20 10:23:10
请教陈版，某公司持有的被投资单位股权按照其他非流动金融资产核算，持有期间由于其他股东增资导致某公司持股比例被稀释，由于此次股权比例变动产生的公允价值变动是直接计入公允价值变动损益呢，还是视同处置股权计入投资收益呢？

回答人：chenyiwei
以公允价值计量且其变动计入损益的金融资产不单独考虑“股权稀释”问题，根据年末持有的稀释后股份数量和年末单位公允价值测算该项金融资产的年末公允价值，与年初之间的差异计入本期公允价值变动损益即可。